【裁判字號】    98,消債清,193
【裁判日期】    980828
【裁判案由】    清算事件
【裁判全文】
臺灣臺中地方法院民事裁定           98年度消債清字第193號
聲  請  人  庚○○○○○○○○.
            14
代  理  人  國慶律師
債  權  人  國泰世華商業銀行股份有限公司
                      統一編號.
法定代理人  乙○○
債  權  人  中國信託商業銀行股份有限公司
                      統一編號.
法定代理人  壬○○
債  權  人  慶豐商業銀行股份有限公司
                      統一編號.
法定代理人  戊○○
債  權  人  大眾商業銀行股份有限公司
                        10樓.
                      統一編號.
法定代理人  丙○○
債  權  人  渣打國際商業銀行股份有限公司
                      統一編號.
法定代理人  丁○○
債  權  人  遠東國際商業銀行股份有限公司
                        1樓及.
                      統一編號.
法定代理人  己○○
                        1樓及.
債  權  人  日盛國際商業銀行股份有限公司
                      統一編號.
代  理  人  甲○○
債  權  人  元大商業銀行股份有限公司
                        樓.5.
                      統一編號.
法定代理人  辛○○
上列當事人因消費者債務清理事件聲請清算，本院裁定如下：
    主  文
債務人自中華民國九十八年九月四日十六時起開始清算程序，並
同時終止清算程序。
    理  由
一、按債務人不能清償債務或有不能清償債務之虞者，得依本條
    例所定更生或清算程序，清理其債務。法院開始清算程序之
    裁定，應載明其年、月、日、時，並即時發生效力。債務人
    之財產不敷清償清算程序之費用時，法院應裁定開始清算程
    序，並同時終止清算程序。債務人與金融機構協商成立者，
    不得聲請更生或清算。但因不可歸責於己之事由，致履行顯
    有重大困難者，不在此限。本條例施行前，債務人依金融主
    管機關協調成立之中華民國銀行公會會員辦理消費金融案件
    無擔保債務協商機制與金融機構成立之協商，準用上開規定
    。消費債務清理條例第三條、第八十三條第一項、第八十五
    條第一項及第一百五十一條第五項、第六項，分別定有明文
    。
二、本件債務人主張，其於九十五年五月間曾與金融機構達成債
    務協商，每月清償一萬四千餘元，但因身體健康情況不佳，
    無法從事固定工作，故均仰賴清潔臨時工作之收入，平均每
    月尚不及一萬元。此外尚有子女（高三及小四）與母親必須
    扶養，日常生活均須依靠社會福利補助金（低收入戶補助二
    千元，房租補助三千元）始能維持生活。長期入不敷出，均
    以借貸卡債方式維持生活，以致無法履行債務協商金額而毀
    諾等情，業據提出債務協議書、財產清單資料及支出說明、
    戶籍謄本、房屋租賃契約、公用事業單據、存摺影本等為證
    。債務人於九十五年間債務協商成立後，因欠缺穩定收入一
    節，亦有卷附台中市政府租屋補助函及低收入戶證明等為證
    ，顯見債務人主張其因不可歸責於己之事由以致不能履約等
    語屬實。其因不能清償債務而聲請清算，核與上揭法條要件
    相符，自應准許。再查，依據債務人所提財產及收入狀況說
    明書所載，其並無任何積極財產，再參酌本件清算程序之規
    模，堪認債務人之財產應不敷清償清算程序之費用，爰依上
    開規定裁定開始本件清算程序，並同時終止清算程序。
中    華    民    國    98    年    8     月    28    日
                            民事庭法官  張升星
上為正本係照原本作成
開始清算程序之裁定不得抗告，如不服同時終止清算程序之裁定
，應於裁定送達後10日內，以書狀向本院提出抗告，並繳納抗告
費新臺幣1千元。
中    華    民    國    98    年    8     月    28    日
                            書  記  官  顏督訓


司法院資訊處製作；財團法人民間司法改革基金會備份。
